【裁判字號】    89,交聲,6
【裁判日期】    900105
【裁判案由】    違反道路交通管理處罰條例聲明異議
【裁判全文】
臺灣澎湖地方法院交通事件裁定                        八十九年度交聲字第六號
    原處分機關  高雄區監理所澎湖監理站
    異  議  人  甲○○
          （原名陳江雲）
右列受處分人因違反道路交通管理處罰條例案件，對於原處分機關於八十九年十一月
十六日所為之處分（原處分案號：澎監違字第駕裁八四四九八四號），聲明異議，本
院裁定如左：
    主  文
異議駁回。
    理  由
一、原處分機關以：異議人於民國八十八年九月十四日，駕駛車牌號碼Ｅ六─Ｏ一八
    Ｏ號自用小客車，自機場聯外道路右轉進入澎湖縣第四號縣道時，闖越紅燈，經
    警當場舉發，而依據道路交通管理處罰條例第五十三條、第六十三條第一項第三
    款規定，處以罰鍰三千六百元，並記違規點數三點。
二、異議意旨略以：異議人自機場聯外道路右轉駛出澎湖縣第四號縣道時，速度約為
    時速二十公里，其通過停止線時曾經確認燈號為綠燈，而警員係位在距離路口約
    為一百五十公尺之澎湖縣第四號線道上取締違規，該處無法目視異議人燈號，也
    不能看到異議人停止線所在，竟憑臆測方式取締異議人闖越紅燈，異議人自難甘
    服，為此提出異議等語。
三、按行車管制號誌，係藉圓形之紅、黃、綠三色燈號及箭頭圖案，以時間更迭方式
    ，分派不同方向之交通行進路權，而車輛面對圓形紅燈表示禁止通行，不得超越
    停止線或進入路口，道路交通標誌標線號誌設置規則第一百九十四條第一項、同
    規則第二百零六條第一項第五款第一目定有明文。因此，有關燈號之設置目的，
    是在規範某一方向車輛得否進入「路口」，並非車輛通過路口前「停止線」即可
    隨時隨意進入路口。本件經勘驗違規事件現場結果：員警取締違規車輛位置，雖
    不能直接觀察機場聯外道路右轉澎湖縣第四號縣道之號誌，但因該號誌與澎湖縣
    第四號縣道直行車輛號誌轉換情形相同，故員警可藉此正確觀察異議人行使方向
    之號誌轉換，又號誌由綠燈轉換為紅燈約需經二秒時間，且機場聯外道路右轉方
    向停止線之設置距離路口有相當距離，車輛通過停止線二十七公尺後，取締員警
    始能目睹車輛，故路口距離上開停止線至少有二十七公尺以上等情，有勘驗筆錄
    在卷可查。而異議人自承遭取締前與妻子談話，車速僅約二十公里，換算為每秒
    鐘行進距離則為五點五六公尺（即時速二十公里相當於時速二萬公尺，每小時有
    三千六百秒，二萬公尺除以三千六百秒為秒速五點五六公尺，小數點二位以下四
    捨五入），因此，縱然異議人所稱通過停止線時燈號為綠燈一節屬實，但依其當
    時速度約須五秒後始能進入路口，故異議人進入路口時，燈號可能早已由綠燈轉
    變為紅燈，而異議人又自承右轉澎湖縣第四號縣道時並未注意號誌變換，則異議
    人僅以自己通過停止線時為綠燈，就辯稱自己並未闖越紅燈云云，並無理由。本
    件取締警員既無不能觀察路口燈號及進入路口車輛之情形，則警員據其觀察情形
    逕行舉發違規，自屬有據，異議人之異議為無理由，應予駁回。
四、據上論斷，應依道路交通案件處理辦法第十九條，裁定如主文。
中      華      民      國      九十      年     一     月       五     日
                                臺 灣 澎 湖 地 方 法 院 交 通 法 庭
                                         法    官  陳     介     安
右正本證明與原本無異。
如不服本裁定，應於裁定送達後五日內，向本院提出抗告狀（須附繕本）。
中      華      民      國      九十      年     一     月       八     日
                                         書 記 官  林     德     盛


司法院資訊處製作；財團法人民間司法改革基金會備份。
